【裁判字號】    92,訴,7
【裁判日期】    920624
【裁判案由】    妨害公務等
【裁判全文】
福建金門地方法院刑事判決                              九十二年度訴字第七號
    公  訴  人  福建金門地方法院檢察署檢察官
    被      告  甲○○
右被告因妨害公務等案件，經檢察官提起公訴（九十一年度偵字第四五九號），本院
判決如左：
    主  文
甲○○共同輸入私酒，處拘役拾日。如易科罰金，以銀元佰元即新台幣玖佰元折
算壹日。又損壞公務員職務上掌管之物品，處有期徒刑肆月。如易科罰金以佰元折
算壹日。
    事  實
一、甲○○與不詳姓名年籍之大陸地區成年男子，基於未經許可或輸入私酒之犯意聯
    絡，兩人事先以電話聯絡購買私酒品名、數量、時間及地點後，於民國（以下同
    ）九十一年八月二十四日，自金門縣金沙鎮劉澳岸際，共同輸入大陸惠泉啤酒一
    百二十瓶、青島啤酒瓶裝一百六十八瓶及罐裝一千二百罐，經第九海岸巡防總隊
    人員於上址查獲。
二、甲○○於民國（以下同）九十一年十月三十日晚上七時十分許，駕駛車牌號碼Ａ
    Ｅ─０二七三號自用小貨車，在金門縣金沙鎮田墩岸際，私運大陸地區產製香菇
    八十公斤及螃蟹二百三十公斤時，為岸巡人員查獲。竟心生不滿，駕上開車牌號
    碼ＡＥ─０二七三號自用小貨車衝撞由行政院海巡署金門岸巡總隊五龍山機動巡
    邏站分隊長彭維政、小組長蕭又銘等公務員職務上掌管，停放於甲○○所駕小貨
    車車前，藉以攔阻甲○○離去之車號ＪＢ五─一九八號重機車，致機車倒地，受
    有油箱破損、照後鏡破損及離合器拉桿斷裂等損害。
三、案經行政院海巡署金門岸巡總隊移送福建金門地方法院檢察署檢察官偵查起訴。
    理  由
一、訊據被告甲○○對於右開輸入私酒部分犯行坦承不諱，並有財政部高雄關稅局九
    十一年移字第一二九一號處分書一份在卷可稽。事證明確，被告輸入私酒犯行洵
    堪認定。
二、被告甲○○矢口否認有何毀損犯行，辯稱：案發當天因為沒有開大燈，所以沒看
    見穿反光背心的查緝人員，發動車子後，油門一踩，就撞到車前岸巡人員的機車
    云云。惟查：被告遭查獲私運大陸地區產製香菇、螃蟹後，心生不滿，駕小貨車
    衝撞岸巡分隊長彭維政、小組長蕭又銘掌管之公務機車，致機車受有油箱破損、
    照後鏡破損及離合器拉桿斷裂損害等情，業據岸巡人員彭維政、蕭又銘、許甫豪
    、葉政邦、張峻銘於警訊、偵查中一致指述在卷可按，並有現場照片、機車損害
    項目報告書等在卷可稽。依被告於本院亦供稱：我去買香菇，買到了剛要鎖後車
    廂，即遭查獲等語。參佐現場採證照片，被告所駕小貨車後車廂門呈開啟狀態，
    足見被告尚來不及關閉後車廂即遭查獲，被告於岸巡人員前來查緝之時，應仍在
    車外。而岸巡人員一行五人，分騎二輛以上機車前來查緝。被告既在車外，對五
    位身著制服，騎乘二輛以上開啟頭燈之機車前來查緝之岸巡人員，自無不知之理
    。被告辯稱伊不知是岸巡人員云云，顯亦係卸責之詞，委無足採。事證明確，被
    告毀損犯行亦堪認定。
三、核被告甲○○輸入私酒，所為係犯菸酒管理法第四十六條之罪。公訴人認被告此
    一部分之犯行係犯懲治走私條例第八條第一項之罪，尚有未洽，起訴法條應予變
    更。又被告損壞公務員職務上掌管之物品，所為則係犯刑法第一百三十八條之罪
    。被告與大陸地區不詳姓名年籍之成年男子就前開輸入私酒部分犯行，有犯意之
    聯絡，行為之分擔，均為共同正犯。所犯上開輸入私酒與毀損二罪，犯意各別，
    行為互殊，犯罪構成要件不同，應予分論併罰。爰審酌被告犯罪之動機、目的、
手段，犯罪時所受之刺激及其品性、生活狀況、智識程度、犯罪所生之損害，及
    犯罪後態度等一切情狀，各量處如主文所示之刑，並均諭知易科罰金之折算標準
    。扣案之大陸惠泉啤酒一百二十瓶、青島啤酒瓶裝一百六十八瓶及罐裝一千二百
    罐，業經財政部高雄關稅局裁處沒入，不另為沒收之諭知。
四、公訴意旨另以：甲○○與不詳姓名年籍之大陸人士共同基於私運未逾公告數額之
    管制物品進口之常業犯意聯絡，並由甲○○與該名大陸人士以電話聯絡好購買物
    品名稱、數量、時間及地點後，由該名大陸人士搶灘將走私物品運送至金沙鎮劉
    澳岸際或田墩灘岸附近，甲○○再駕駛自用小貨車前往載運，轉售得利。先後於
    民國九十年九月七日，經第九海岸巡防總隊人員在金門縣料羅港查獲大陸香菇三
    百四十公斤（已被裁罰）；復於九十一年八月二十四日，再經第九海岸巡防總隊
    人員在劉澳岸際查獲大陸惠泉啤酒一百二十瓶、青島啤酒瓶裝一百六十八瓶及罐
    裝一千二百罐（已被裁罰）；復於九十一年十月三十日晚上七時十分許，駕駛車
    牌號碼ＡＥ─０二七三號自用小貨車，至金門縣金沙鎮田墩岸際，以前開方式購
    買大陸香菇八十公斤及螃蟹二百三十公斤等大陸物品，因認被告甲○○以私運未
    逾公告數額之管制物品進口為常業罪嫌。惟查：
  (一)按行政院於九十年十一月二十九日依懲治走私條例第二條第四項規定，以（九０
    ）台財字第０六六五八九號函公告修正之「管制物品項目及其數額」，業將原列
    丙項第四類「匪偽物品」及丁項「自淪陷區私運物品進入本國自由地區」刪除，
    另增列丙項第五類「海關進口稅則第一章至第八章所列之物品及稻米、稻米粉、
    花生、茶葉、種子（球）」規定。故大陸地區產製之香菇及啤酒，既不屬海關進
    口稅則第一章至第八章所列物品或稻米、稻米粉、花生、茶葉、種子（球）之屬
    。自九十年十一月二十九日新修正之「管制物品項目及其數額」公告施行後，已
    非公告禁止進口之管制物品。
  (二)公訴人起訴被告甲○○九十一年八月二十四日私運大陸啤酒暨九十一年十月三十
    日私運大陸香菇部分犯行，被告犯罪時間均在九十年十一月二十九日新修正之「
    管制物品項目及其數額」公告施行之後，自應適用新修正之規定，而屬走私不罰
    之行為。至被告甲○○其餘於九十年九月七日私運大陸香菇犯行及九十一年十月
    三十日私運大陸螃蟹犯行，前者仍適用九十年十一月二十九日修正前之「管制物
    品項目及其數額」，而屬丙項第四類或丁項之管制物品。後者適用九十年十一月
    二十九日新修正之「管制物品項目及其數額」，亦屬丙項第五類之管制物品。被
    告上開二行為時間差距一年餘，自難認被告有反覆以私運公告管制物品為常業之
    意。惟公訴人認此部分與前開輸入私酒部分犯行，為常業犯之一罪關係，爰不另
    為無罪之諭知，併為敘明。
據上論斷，應依刑事訴訟法第二百九十九條第一項前段、第三百條，菸酒管理法第四
十六條，刑法第二十八條、第一百三十八條、第四十一條第一項前段、第四十二條第
二項，罰金罰鍰提高標準條例第二條判決如主文。
本案經檢察官張世和到庭執行職務
中      華      民      國      九十二      年    六    月    二十四    日
                                        福建金門地方法院刑事庭
                                            審判長法  官  林英志
                                                  法  官  邱蓮華
                                                  法  官  魏玉英
右正本證明與原本無異。
如不服本判決，應於收受判決書後十日內向本院提出上訴。
中      華      民      國      九十二      年    六    月    二十四    日
                                                  書記官  許永溪
附錄本案論罪科刑法條全文：
刑法第一百三十八條：
毀棄、損壞或隱匿公務員職務上掌管或委託第三人掌管之文書、圖畫、物品，或致令
不堪用者，處五年以下有期徒刑。
菸酒管理法第四十六條：
產製或輸入私菸、私酒者，處一年以下有期徒刑、拘役或科或併科新台幣三十萬元以
上一百五十萬元以下罰金。但以手工產製私菸、私酒供自用者，免予處罰。


司法院資訊處製作；財團法人民間司法改革基金會備份。
